---
output: github_document
---

<!-- README.md is generated from README.Rmd. Please edit that file -->

```{r, include = FALSE}
knitr::opts_chunk$set(
  collapse = TRUE,
  comment = "#>",
  fig.path = "man/figures/README-",
  out.width = "100%"
)
```

# comexbr

<!-- badges: start -->
<!-- badges: end -->

O objetivo de comexbr é permitir baixar e ler os dados do comércio 
exterior brasileiro divulgados pelo governo federal.

## Installation

Por enquanto esse pacote só pode ser instalado via github com o código abaixo:

``` r
remotes::install_github("tomasbarcellos/comexbr")
```

## Examplo

O código abaixo demonstra algunas casos de uso do pacote. 
O primeiro que se pode fazer é o download dos dados:

```{r download, eval = FALSE}
library(comexbr)
download_importacao(2020)
download_exportacao(2020)
```

E também sua leitura:

```{r leitura, eval = FALSE}
read_importacao(2020)
read_exportacao(2020)
```

Além disso, o pacote contém os dicionários das variáveis utilizadas.

```{r dicionarios, eval = FALSE}
dplyr::glimpse(comexbr::paises)
dplyr::glimpse(comexbr::blocos)
dplyr::glimpse(comexbr::ncm)
dplyr::glimpse(comexbr::sh)
```
